# 企业购买的文物、艺术品用于收藏、展示、保值增值的会计处理

提问人：yjhly2011 时间：2022-03-02 17:20:07
各位好，国家税务总局关于企业所得税若干政策征管口径问题的公告（国家税务总局公告 2021 年第 17 号）规定，企业购买的文物、艺术品用于收藏、展示、保值增值的，作为投资资产进行税务处理。文物、艺术品资产在持有期间，计提的折旧、摊销费用，不得税前扣除。比如企业购买的字画、瓷器等收藏品，会计上列入哪个会计科目，谢谢！另外文件中提到的“投资资产”指的是类似于股票、投资性房地产之类的资产吗

回答人：chenyiwei
可参考：《中审众环研究 2020 》之“问题1-1-24（会所外购工艺品、收藏品的会计处理）”。